臺灣士林地方法院刑事判決　　　　　　 94年度簡上字第122號
上　訴　人
即　被　告　甲○○○
　　　　　　　　　　　國民
上列上訴人因賭博案件，不服本院士林簡易庭中華民國94年6 月
22日94年度士簡字第449 號第一審刑事簡易判決（聲請簡易判決
處刑案號：臺灣士林地方法院檢察署94年度撤緩偵字第10號），
提起上訴，本院管轄之第二審合議庭判決如下：
    主  文
原判決撤銷。
甲○○○共同連續意圖營利，聚眾賭博，處有期徒刑貳月，如易
科罰金以佰元折算壹日。
扣案之簽賭單捌張沒收。
    事  實
一、甲○○○與真實姓名年籍不詳綽號「日太」成年女子（以下
    簡稱「日太」）及不詳姓名年籍之組頭（以下簡稱組頭）共
    同基於意圖營利之概括犯意，自民國93年1 月間起至同年3
    月16日止，由甲○○○提供台北縣淡水鎮○○路69號其所經
    營之「榮勇洗衣店」之公眾得出入之場所為賭博場所，聚集
    不特定多數人在該處簽賭小樂透下注，或另以店內電話號碼
    （02）00000000號供賭客以電話聯絡簽賭，共同經營小樂透
    賭博，其賭博方法為：賭客每簽一組號碼，賭資為新台幣（
    下同）80元，待小樂透開獎後核對其號碼，中一組號碼者可
    得彩金4200元，而甲○○○收取賭客簽賭之號碼及賭資後，
    全數轉交予「日太」，「日太」再轉交予組頭，賭客倘中獎
    者，組頭將彩金交予「日太」轉交給甲○○○，再由甲○○
    ○轉送予賭客，若未中獎賭資則全歸「組頭」、「日太」、
    甲○○○等人所有。迨於93年3 月16日下午5 時30分許，適
    有謝莊甜妹（業經檢察官另為職權不起訴處分確定）在台北
    縣淡水鎮○○路129 巷15號前，持2 張簽賭單以行動電話向
    甲○○○簽賭時，因行跡可疑經警盤查，始知上情，復經謝
    莊甜妹之供述循線查獲甲○○○，並在其上開洗衣店內扣得
    甲○○○所有供簽賭所用之簽賭單8 張。
二、案經臺北縣政府警察局淡水分局報請臺灣士林地方法院檢察
    署檢察官偵查後為緩起訴處分，詎甲○○○未依約履行所指
    定之事項，經檢察官撤銷緩起訴處分後聲請簡易判決處刑。
    理  由
一、上開事實有下列證據足以證明：
  (一)被告甲○○○之自白：被告於警詢、偵查及本院準備程序及
    審理中自白上述犯罪事實，其任意自白核與下列事證相符，
    自應採為證據（參見93年度核退偵字第936號偵查卷第6 至7
    頁、93年度偵字第3822號偵查卷第10至12頁、第55至56頁筆
    錄、本院94年10月3 日準備程序筆錄、94年11月8 日審判筆
    錄）。
  (二)證人：
  賭客謝莊甜妹於警詢、偵查中之證述（參見93年度核退偵字
    第936 號偵查卷第5 至6 頁、93年度偵字第3822號偵查卷第
    14 至16 頁、第54至55頁筆錄）。
  查獲員警謝瑞卿、吳勝益分別於偵查中之證述（參見93年度
    偵字第3822號偵查卷第53至54頁筆錄）。
  (三)書證：簽賭單8 張，被告供承簽賭小樂透所使用，且為其所
    有。
  (四)綜上積極證據，上述犯罪事實已得確切之證明，被告犯行堪
    以認定，應依法論罪科刑。
二、論罪科刑之理由：
  (一)核被告甲○○○所為，係犯刑法第266 條第1 項前段之在公
    眾得出入之場所賭博罪、第268 條前段意圖營利供給賭博場
    所罪及同條後段意圖營利聚眾賭博罪。被告與不詳姓名年籍
    之「日太」、「組頭」等人就前揭賭博犯行，具有犯意聯絡
    及行為分擔，為共同正犯。
  (二)被告甲○○○先後多次上開犯行，時間緊接，所犯又係構成
    要件相同之罪名，顯係分別基於概括犯意為之，為連續犯，
    均應依刑法第56條之規定，以一罪論，並均依法加重其刑。
  (三)又被告所犯上開三罪間，係基於一賭博犯意之決定，達成其
    同一犯罪之各個舉動，應屬法律概念之一行為，其一行為而
    犯三罪名，應依想像競合犯之規定，從較重論以連續意圖營
    利聚眾賭博罪處斷。
  (四)原審以被告犯行明確，予以論罪科刑，並諭知易科罰金之折
    算標準，固非無見。惟查，本件被告所提供之賭博場所即「
    榮勇洗衣店」，其地址應為台北縣淡水鎮○○路69號等情，
    業據被告於警詢、偵查及本院審理時供述明確，原審刑事簡
    易判決於事實及理由欄引用檢察官聲請簡易判決處刑書上之
    記載，而認定其犯罪之地點為「台北縣淡水鎮○○路71 號
    」，容有違誤，應由本院予以撤銷改判，以資適法。爰審酌
    被告前無犯罪紀錄素行良好，有臺灣高等法院被告前案紀錄
    表1 份在卷可稽，考量被告僅提供賭博場所、幫忙收取簽賭
    單及賭資，並非實際經營之組頭，犯罪情節較為輕微，且所
    獲取之利益非多，及被告之生活狀況、智識程度較低，因貪
    圖小利而為本次犯行之動機、目的、手段，所生危害非鉅及
    犯罪後坦承犯行，態度尚稱良好等一切情狀，量處如主文所
    示之刑，並諭知易科罰金之折算標準，以示懲儆。
三、沒收：
    扣案之簽賭單8 張，為被告所有且供本件賭博罪所用之物，
    業據被告供陳在卷，應依刑法第38條第1 項第2 之規定，宣
    告沒收之。
據上論斷，應依刑事訴訟法第455 條之1 第1 項、第3 項、第36
9 條第1 項前段、第364 條、第299 條第1 項前段、第28條、第
56條、第266 條第1 項前段、第268 條、第55條、第41條第1 項
前段、第38條第1 項第2 款、罰金罰鍰提高標準條例第1 條前段
、第2 條，判決如主文。
本案經檢察官鄭嘉欣到庭執行職務。
中　　華　　民　　國　　94　　年　　11　　月　　22　　日
                  刑事第三庭審判長法  官  洪英花
                                  法  官  王沛雷
                                  法  官  汪梅芬
以上正本證明與原本相符。
本件不得上訴。
                                  書記官  林旻弘
中　　華　　民　　國　　94　　年　　11　　月　　22　　日
論罪科刑法條
中華民國刑法第266條第1項前段
在公共場所或公眾得出入之場所賭博財物者，處一千元以下罰金
。但以供人暫時娛樂之物為賭者，不在此限。
中華民國刑法第268條
意圖營利，供給賭博場所或聚眾賭博者，處三年以下有期徒刑，
得併科300 元以下罰金。
